臺灣雲林地方法院刑事判決
110年度易字第729號
公  訴  人  臺灣雲林地方檢察署檢察官
被      告  吳政利



上列被告因竊盜案件，經檢察官提起公訴（110年度偵字第8045
號），被告於準備程序中就被訴事實為有罪之陳述，本院依簡式
審判程序判決如下：
    主      文
吳政利犯毀壞門窗竊盜未遂罪，累犯，處有期徒刑肆月，如易科
罰金，以新臺幣壹仟元折算壹日。
    事實及理由
壹、犯罪事實　
　　吳政利於民國110年9月1日9時30分許，騎乘車牌000-000號
    普通重型機車，途經雲林縣○○鄉○○○路○○巷0號陳振輝之建築
    物(無證據證明為住宅或有人居住之建築物)，竟意圖為自己
    不法之所有，基於加重竊盜之犯意，徒手攀爬水泥圍牆進入
    該處庭院後，再以徒手撞壞附著於大門而屬門窗一部分之門
    鎖（毀損部分未據告訴），並進入其內著手搜尋、物色財物
    。適為經過該處之吳坤泰發現上情，吳坤泰隨即通知施湖村
    村長吳仁欽，嗣吳坤泰與吳仁欽2人正欲進入該建築物內查
    明時，吳政利見形跡敗露，立刻逃離現場，而未竊得財物。
    復經吳仁欽等人報警處理，經警調閱監視器後，循線查悉上
    情。　
貳、程序部分
　　被告吳政利所犯係死刑、無期徒刑、最輕本刑為3年以上有
    期徒刑以外之罪，其於準備程序中就前揭被訴事實為有罪之
    陳述，經本院告知簡式審判程序之旨，並聽取公訴人、被告
    之意見後，本院依刑事訴訟法第273條之1第1項之規定，裁
    定以簡式審判程序進行本案之審理，是本案之證據調查，依
    刑事訴訟法第273條之2規定，自不受同法第159條第1項、第
    161條之2、第161條之3、第163條之1及第164條至第170條規
    定之限制。　
參、認定犯罪事實所憑之證據及理由　　　　
一、上開犯罪事實業經被告坦承不諱（偵卷第69頁、本院卷第10
    8、113頁），核與證人吳清景（偵卷第7至8頁、第18頁）、
    吳坤泰（偵卷第9至12頁、第15至17頁）、吳仁欽（偵卷第1
    3至14頁）之證述相符，並有現場蒐證照片、監視器畫面翻
    拍照片1 份（偵卷第35至44頁）在卷可佐。
二、綜上，被告之任意性自白有上開證據予以補強，應與事實相
    符，堪採為認定事實之依據。從而，本案事證明確，被告犯
    行堪以認定，應依法論罪科刑。　　
肆、論罪科刑
一、按刑法第321條第1項第2款所謂「毀」係指毀壞，而所謂「
    越」則指越入、超越或踰越而言，祇要毀壞、踰越或超越安
    全設備之行為使該安全設備喪失防閑作用，即該當於前揭規
    定之要件（最高法院77年度台上字第1130號判決意旨參照）
    。經查，被告以徒手撞壞大門門鎖後，進入上開建築物內著
    手搜尋、物色財物，是核被告所為，係犯刑法第321條第2項
    、第1 項第2 款毀壞門窗竊盜未遂罪。
二、被告前因竊盜、毒品案件，經本院以109年度聲字第256號裁
    定應執行有期徒刑1年確定，並於110年3月6日執行完畢，有
    臺灣高等法院被告前案紀錄表在卷可稽。是被告於受有期徒
    刑之執行完畢後，5 年內故意再犯本案有期徒刑以上之罪，
    為累犯。經本院依司法院大法官釋字第775號解釋意旨裁量
    ，基於累犯者有其特別惡性及對刑罰反應力薄弱，復審酌被
    告前揭構成累犯之前科，有與本案所涉竊盜罪質相同者，足
    認被告經刑罰執行完畢後，竟不知悔悟，猶仍再犯本案，顯
    見守法意識薄弱、自我約束能力不佳，有加重其刑以收警惕
    之效之必要，又本案情節無罪刑不相當或有違反比例原則之
    情形，是依刑法第47條第1 項規定加重其刑。　　
三、被告本案雖已著手於竊盜犯行，但並未竊取他人財物得手，
    為未遂犯，審酌其犯罪所生危害較竊盜既遂犯行為輕，爰依
    刑法第25條第2項規定減輕其刑，並依法先加後減之。　　
四、爰審酌被告率爾毀壞上開建築物之大門門鎖後，並入內著手
    搜尋、物色財物，雖未竊取財物得逞，但顯然欠缺尊重他人
    財產權之觀念。另被告除前開構成累犯之犯行外，亦有多次
    竊盜之素行，此有臺灣高等法院被告前案紀錄表在卷為憑，
    被告當應知所警惕，從前案中記取教訓，然被告卻未能戒除
    此一惡習，自我控制能力不佳，實有不該。惟念及被告犯後
    坦承犯行，態度尚可，且本案係以徒手方式為之，手段尚屬
    平和。兼衡被告自陳國中畢業之教育程度；未婚，無子女；
    家庭成員有母親、姪子；入監之前從事臨時工，每月收入約
    新臺幣3萬元；被告目前有服用安眠藥等藥物等節(本院卷第
    115頁)。再徵諸檢察官、被告對刑度之意見(本院卷第116頁
    )等一切情狀，量處如主文所示之刑，並諭知易科罰金之折
    算標準。　　　　
伍、應適用之法律：刑事訴訟法第273條之1第1項、第299條第1 
    項前段，刑法第321條第2項、第1項第2款、第47條第1項、
    第25條第1項、第2項、第41條第1項前段，刑法施行法第1條
    之1第1項。　
本案經檢察官莊珂惠提起公訴，檢察官謝宏偉到庭執行職務。
中　　華　　民　　國　　111 　年　　2 　　月　　16　　日
                  刑事第八庭  法  官   蕭孝如
以上正本證明與原本無異。
如不服本判決應於收受判決後 20 日內向本院提出上訴書狀，並
應敘述具體理由；其未敘述上訴理由者，應於上訴期間屆滿後20
 日內向本院補提理由書（均須按他造當事人之人數附繕本）。
「切勿逕送上級法院」。
                              書記官   沈佩霖
中　　華　　民　　國　　111 　年　　2 　　月　　16　　日

附錄本件論罪科刑法條全文
中華民國刑法第321條
犯前條第一項、第二項之罪而有下列情形之一者，處六月以上五
年以下有期徒刑，得併科五十萬元以下罰金：
一、侵入住宅或有人居住之建築物、船艦或隱匿其內而犯之。
二、毀越門窗、牆垣或其他安全設備而犯之。
三、攜帶兇器而犯之。
四、結夥三人以上而犯之。
五、乘火災、水災或其他災害之際而犯之。
六、在車站、港埠、航空站或其他供水、陸、空公眾運輸之舟、
    車、航空機內而犯之。
前項之未遂犯罰之。